臺灣板橋地方法院交通事件裁定　　　　96年度交聲字第1478號
原處分機關　交通部公路總局臺北區監理所蘆洲監理站
異　議　人
即受處分人　甲○○
上列異議人因違反道路交通管理處罰條例案件，對於交通部公路
總局臺北區監理所蘆洲監理站於民國九十六年九月二十一日以北
監蘆字第裁四六－Ｃ00000000號違反道路交通管理事件
裁決書所為之處分，聲明異議，本院裁定如下：
        主  文
異議駁回。
        理  由
一、異議意旨略以：異議人當時確實有如舉發通知單所舉發之危
    險舉動，但係因左手向下撿東西，始遭警員舉發不當危險駕
    駛，異議人因精神狀況不穩定，目前失業致無法負擔此高額
    罰款，請求法院能減輕罰款，爰為此聲明異議云云。
二、按機器腳踏車不得在道路上蛇行，或僅以後輪著地或以其他
    危險方式駕車，道路交通安全規則第九十九條第三項定有明
    文。次按汽車（含機器腳踏車）駕駛人，駕駛汽車有在道路
    上蛇行，或以其他危險方式駕車者，處新臺幣六千元以上二
    萬四千元以下罰鍰；汽車駕駛人違反上述規定者，另應接受
    道路交通安全講習，並記違規點數三點；道路交通管理處罰
    條例第四十三條第一項第一款、第四項前段、第六十三條第
    一項第三款亦分別定有明文。
三、經查：
　(一)本件異議人即受處分人甲○○於九十六年九月一日下午五時
    十分許，騎乘車牌號碼ＹＩＱ－七一六號普通重型機車行經
    臺北縣三重市○○○路二號前，因以趴在機車坐墊上之危險
    方式駕駛機車，而經臺北縣政府警察局三重分局執勤警員攔
    停，並填製臺北縣政府警察局北縣警交字第Ｃ000000
    00號舉發違反道路交通管理事件通知單（下稱舉發通知單
    ）當場舉發，異議人不服舉發，於應到案日期前向原處分機
    關陳述意見，原處分機關函請舉發單位調查結果，仍認異議
    人有於騎乘機車時，以怪異之姿勢，即身體整個趴在坐墊上
    ，雙腳亦向後抬起放在機車坐墊上之危險方式騎乘機車之違
    規行為，原處分機關遂於九十六年九月二十一日以北監蘆字
    第裁四六－Ｃ00000000號違反道路交通管理事件裁
    決書（下稱裁決書），依道路交通管理處罰條例第四十三條
    第一項第一款、第四項、第六十三條第一項第三款及違反道
    路交通管理事件統一裁罰基準表之規定，裁處異議人罰鍰新
    臺幣一萬二千元，施以道路交通安全講習，並記違規點數三
    點，異議人於收受裁決書後於同年月二十一日提起異議等情
    ，有上開舉發通知單、交通部公路總局臺北區監理所蘆洲監
    理站交通違規陳述單、臺北縣政府警察局三重分局九十六年
    九月十九日北縣警重交申字第０九六００四三四二一號函、
    上開裁決書、聲明異議狀等各一份附卷可稽。異議人於本院
    訊問時亦坦承為警舉發當時，確實有騎乘機車時趴在機車坐
    墊上，腳亦勾在坐墊上之事實，惟辯稱：「我不曉得我當時
    的情況，我因為梳子掉在地上，我左手要去撿梳子.. . 」
    、「（法官問；你為何不停車去撿梳子？）我可能沒有撿梳
    子，我當時可能是起乩。」云云（見本院九十六年十月十五
    日訊問筆錄）。查一般人騎乘機車時，應係將雙手置放於機
    車把手以控制方向及行車車速，身體端正坐於機車坐墊上，
    且雙腳置放於機車前方腳踏板或機車兩側突出供腳踏之橫桿
    處，以維持身體平衡，若騎乘機車時，駕駛人不依上開方式
    駕駛，可能導致車輛不平衡而向左側或右側傾倒，致影響駕
    駛人自身及道路上其他車輛暨用路人之安全。異議人既自承
    有以身體趴在坐墊上，腳亦勾在坐墊上之方式騎乘機車，揆
    諸前揭說明，此種騎乘機車之方式，自屬以危險之方式駕車
    。又異議人辯稱係因撿拾東西而有此異於平常之姿勢，復辯
    稱係因起乩所致，其前後供詞反覆不一，已難憑信，且衡諸
    常情，騎乘機車時若有物品掉落而需撿拾，應將車輛停放於
    道路兩旁，再觀察道路上其他車輛之行止狀態後再下車撿拾
    ，而非以將身體趴於坐墊上、腳勾在坐墊上之危險方式撿拾
    物品，是異議人上開所辯，洵非可採。
  (二)復按違反道路交通管理事件受處罰人有義務人依其經濟狀況
　　，無法一次完納本條例罰鍰，或因天災、事變或其他不可抗
　　力，致遭受重大財產損失，而無法一次完納罰鍰，得敘明理
　　由向處罰機關申請分期繳納，違反道路交通管理事件統一裁
　　罰基準及處理細則第六十條定有明文。異議人於本院訊問時
　　辯稱其因失業許久，又需負擔卡債，導致精神壓力極大，直
　　至最近始找到工作，希望能減少罰鍰云云。然揆諸前揭說明
　　，異議人若有無力一次完納罰鍰之情事，應向原處罰機關申
　　請以分期繳納等方式繳納罰鍰，本院僅得審究原處分是否有
　　不當或違法，尚不得逕就法定之罰鍰金額為增加或減少之裁
　　定，亦不得就繳納之方式自為裁定准予分期付款，異議人未
    向原處罰機關申請其他繳納罰鍰之方式，卻逕向本院聲明異
    議請求減少罰鍰，亦於法未合。
四、綜上所述，本件異議人確有上揭以其他危險方式駕車之情事
    ，原處分機關援引道路交通管理處罰條例第四十三條第一項
    第一款、第四項、第六十三條第一項第三款及違反道路交通
    管理事件統一裁罰基準表，裁處異議人新臺幣一萬二千元、
    施以道路安全講習，並記違規點數三點，核無違誤。本件異
    議為無理由，應予駁回。
據上論斷，應依道路交通管理處罰條例第八十七條第二項，道路
交通案件處理辦法第十九條，裁定如主文。
中    華    民    國    96    年    11    月    5     日
                臺灣板橋地方法院交通法庭
                            法  官  樊季康
以上正本證明與原本無異。
如不服本裁定，應於裁定送達後五日內，敘明理由向本院提出抗
告狀。
                            書記官　梁宜庭
中　　華　　民　　國　　96　　年　　11　　月　　5 　　日
